臺灣高等法院交通法庭裁定　　　　　　　　　　　　　　九十三年度交抗字第五○七號
　　抗　告　人
　　即受處分人　甲○○
右列抗告人因違反道路交通管理處罰條例案件，不服臺灣桃園地方法院中華民國九十
三年六月一日裁定（九十三年度交聲字第一八九號），提起抗告，本院裁定如左：
    主  文
抗告駁回。
    理  由
一、原裁定略以：
  (一)按二輛以上之汽車共同在道路上競駛、競技者，處汽車駕駛人新臺幣（下同）三
    萬元以上九萬元以下罰鍰，並當場禁止其駕駛及吊銷其駕駛執照，三年內不得考
    領駕駛執照，道路交通管理處罰條例第四十三條第三項及第六十七條第二項分別
    定有明文。
  (二)經核：
  1.本件受處分人甲○○於民國九十三年二月十五日一時五十分許，駕駛林曾美紅所
    有８Ｐ──５０２７號白色三陽廠牌喜美車型之自用小客車，行經省道台七乙線
    公路，由台北往桃園方向十二點五公里處時，帶頭在速限四十公里之道路上，持
    續以時速七十公里左右之高速與另ＤＨ─２４０２號、７Ｂ─９４１８號及ＵＮ
    ─６１５２號等三輛自用小客車競駛，異議人等上開四輛自用小客車發現道路前
    方有警員在現場進行攝影蒐證後，即行原地迴轉往台北方向行駛，欲逃避攔檢，
    惟仍遭警員攔停舉發等情，有桃園縣政府警察局９０桃警局交字第號舉發違反道
    路交通管理事件Ｄ１Ａ０４３６７７通知單及原處分機關桃監裁罰字第５２─Ｄ
    １Ａ０４３６７７號裁決書各一紙、員警現場攝影蒐證之光碟一片及該光碟內容
    勘驗筆錄在卷可稽，核與證人即舉發員警柯玉發之證述相符，足堪認定。
  2.雖受處分人辯稱：伊雖是第一輛被攔停，但伊開車時速很慢，見後方有車輛，欲
    讓後方車輛先行超越，並沒有與其他車輛高速競駛云云，然查受處分人於前揭地
    點係以時速七十公里左右之超速行駛，又以受處分人為帶頭之上開四輛自小客車
    之全部距離僅有四輛半小客車的長度（即上開四輛車前後三個車距合計只有半輛
    小客車之長度約二公尺左右而已）等情，業據受處分人坦承不諱（見原審卷二五
    、二三頁），核與證人柯玉發證述：四輛車都用很快的速度呼嘯而過，一定都超
    過速限四十公里等語相符，足認受處分人確有高速競駛之違規，是受處分人所辯
    ，不足採信。
  3.從而，原處分機關依道路交通管理處罰條例第四十三條第三項規定，裁處受處分
    人罰鍰新台幣三萬元，並吊銷其駕駛執照，三年內禁考，並無違誤。是異議人聲
    明異議為無理由，應予駁回。經核並無違誤。
二、本件受處分人不服原審法院之裁定，提起抗告，未具理由，空言指摘原裁定不當
    ，自無理由，應予駁回。
據上論斷，應依道路交通管理處罰條例第八十九條，道路交通案件處理辦法第二十六
條，刑事訴訟法第四百十二條裁定如主文。
中　　　華　　　民　　　國　　九十三　　年　　　七　　　月　　 十六 　　日
                              臺灣高等法院交通法庭
                                  審判長法  官  陳  祐  輔
                                        法  官  陳  國  文
                                        法  官  洪  昌  宏
右正本證明與原本無異。
不得再抗告。
                                        書記官  廖  月  女
中　　　華　　　民　　　國　　九十三　　年　　　七　　　月　　 二十 　　日
